【裁判字號】    95,上訴,1072
【裁判日期】    950428
【裁判案由】    毒品危害防制條例
【裁判全文】
臺灣高等法院刑事判決                95年度上訴字第1072號
上  訴  人  臺灣士林地方法院檢察署檢察官
被      告  甲○○
上列上訴人因被告毒品危害防制條例案件，不服臺灣士林地方法
院94年度訴字第902號，中華民國95年1月27日第一審判決（起訴
案號：臺灣士林地方法院檢察署94年度毒偵緝字第 194號，併辦
案號：94年度毒偵字第2576號、第2577號，95年度毒偵字第 385
號），提起上訴，本院判決如下：
    主  文
原判決撤銷。
甲○○連續施用第一級毒品，累犯，處有期徒刑壹年貳月。
    事  實
一、甲○○於民國87年間，因施用毒品案件，經原審裁定送觀察
    勒戒後，認有繼續施用毒品之傾向，復經原審裁定令入戒治
    處所施以強制戒治，嗣因其戒治成效良好報請停止戒治，所
    餘期間交付保護管束，於88年7月6日保護管束期滿執行完畢
    ，由臺灣士林地方法院檢察署檢察官於88年 8月18日以88年
    度戒偵字第 4號不起訴處分確定。復於89年間，再因施用毒
    品案件，經原審以89年度毒聲字第2366號裁定令入戒治處所
    施以強制戒治，經原審裁定停止戒治出所後，復因再犯施用
    第一級、第二級毒品案件，經裁定撤銷停止戒治，入所執行
    ，於91年 7月27日強制戒治期滿執行完畢，並由原審以90年
    度訴字第217 號判決分別判處有期徒刑7月、4月，定應執行
    有期徒刑10月確定，另以91年度訴字第 671號判決，分別判
    處有期徒刑9月、6月，應執行有期徒刑1年2月確定，於93年
    1 月28日縮短刑期假釋出獄，假釋期滿日為93年 6月10日，
    假釋期間未經撤銷，以已執行完畢論（於本案構成累犯）。
二、詎甲○○為列管毒品人口，不知悔改，於前開觀察勒戒、強
    制戒治執行完畢釋放後 5年內，復基於施用第一級毒品海洛
    因之概括犯意，在其位於臺北市士林區○○○道○段128號住
    處等地，以海洛因加水稀釋置於注射針筒注入血管之方式，
    連續施用第一級毒品海洛因。嗣經臺北市政府警察局士林分
    局先後通知其接受尿液檢查：
    接獲通知於94年 5月27日下午14時20分許到警察局，經採
    集尿液送驗，檢驗結果呈鴉片類陽性反應。
    接獲通知於94年10月 4日夜間23時35分許到警察局，經採
    集尿液送驗，檢驗結果呈鴉片類陽性反應。
    接獲通知於94年10月31日夜間21時35分許到警察局，經採
    集尿液送驗，檢驗結果呈鴉片類陽性反應。
    接獲通知於94年11月14日凌晨 2時10分許到警察局，經採
    集尿液送驗，檢驗結果呈鴉片類陽性反應，始悉上情。
三、案經臺北市政府警察局士林分局報請台灣士林地方法院檢察
    署檢察官偵查起訴，及臺北市政府警察局士林分局報請臺灣
    士林地方法院檢察署檢察官移送併辦。
    理  由
本院查：
一、上揭事實欄二之部分，業據被告甲○○於原審準備程
    序及審理時坦白承認，且被告四次為警通知到案後
    所採集之尿液，經送檢驗結果，均呈嗎啡陽性反應：
  接獲通知於94年 5月27日下午14時20分許到警察局，經採集
    尿液送臺灣尖端先進生技醫藥股份有限公司以「酵素免疫分
    析法」初步檢驗、「氣相層析質譜儀法」確認檢驗之檢驗結
    果，均呈嗎啡陽性反應，此有應受尿液採驗人尿液檢體採集
    送驗紀錄表（見94年度毒偵字第1404號卷第7、8頁），及上
    開公司出具之濫用藥物檢驗報告書附卷可稽（見94年度毒偵
    字第1404號卷第9頁）。
  接獲通知於94年10月 4日夜間23時35分許到警察局，經採集
    尿液送臺灣尖端先進生技醫藥股份有限公司以「酵素免疫分
    析法」初步檢驗、「氣相層析質譜儀法」確認檢驗之檢驗結
    果，均呈嗎啡陽性反應，此有應受尿液採驗人尿液檢體採集
    送驗紀錄表（見94年度毒偵字第2576號卷第25頁至第27頁）
    ，及上開公司出具之濫用藥物檢驗報告書附卷可稽（見94年
    度毒偵字第2576號卷第24頁）。
  接獲通知於94年10月31日夜間21時35分許到警察局，經採集
    尿液送臺灣尖端先進生技醫藥股份有限公司以「酵素免疫分
    析法」初步檢驗、「氣相層析質譜儀法」確認檢驗之檢驗結
    果，均呈嗎啡陽性反應，此有應受尿液採驗人尿液檢體採集
    送驗紀錄表（見94年度毒偵字第2577號卷第26頁），及上開
    公司出具之濫用藥物檢驗報告書附卷可稽（見94年度毒偵字
    第2577號卷第25頁）。
  接獲通知於94年11月14日凌晨 2時10分許到警察局，經採集
    尿液送臺灣檢驗科技股份有限公司以「酵素免疫分析法」初
    步檢驗、「氣相層析質譜儀法」確認檢驗之檢驗結果，均呈
    嗎啡陽性反應，此有應受尿液採驗人尿液檢體委驗單（見95
    年度毒偵字第385號卷第9頁），及上開公司出具之濫用藥物
    檢驗報告書附卷可稽（見95年度毒偵字第385號卷第7頁）。
二、按海洛因係由嗎啡經化學合成而製得，經注射進入人體後，
    因代謝而分解又生成嗎啡，因此施用海洛因後，由尿液中檢
    驗結果仍為嗎啡反應。且按嗎啡經注入人體後，九０％以上
    於二十四小時內自尿中排出，平均可檢出時限約為四十五小
    時，業經行政院衛生署藥物食品檢驗局81年 9月8日 (81)藥
    檢壹字第8114885號函敘明白。
三、被告於87年間，因施用毒品案件，經原審裁定送觀察勒戒後
    ，認有繼續施用毒品之傾向，復經原審裁定令入戒治處所施
    以強制戒治，嗣因其戒治成效良好報請停止戒治，所餘期間
    交付保護管束，於88年7月6日保護管束期滿執行完畢，由臺
    灣士林地方法院檢察署檢察官於88年 8月18日以88年度戒偵
    字第 4號不起訴處分確定。復於89年間，再因施用毒品案件
    ，經原審以89年度毒聲字第2366號裁定令入戒治處所施以強
    制戒治，經本院裁定停止戒治出所後，復因再犯施用第一級
    、第二級毒品案件，經裁定撤銷停止戒治，入所執行，於91
    年7 月27日強制戒治期滿執行完畢，並由原審以90年度訴字
    第217 號判決分別判處有期徒刑7月、4月，定應執行有期徒
    刑10月確定，另以91年度訴字第 671號判決，分別判處有期
    徒刑9月、6月，應執行有期徒刑1年2月確定，於93年 1月28
    日縮短刑期假釋出獄，假釋期滿日為93年 6月10日，假釋期
    間未經撤銷，以已執行完畢論。有上開不起訴處分書、判決
    書及本院被告前案紀錄表在卷可查。本件事證明確，被告於
    強制戒治執行完畢釋放後 5年內再犯本件施用毒品之犯行，
    堪以認定。
四、按海洛因為毒品危害防制條例第2 條第2 項第1 款所規定之
    第一級毒品，核被告甲○○所為係犯毒品危害防制條例第10
    條第 1項之施用第一級毒品罪。其施用前後持有第一級毒品
    之低度行為，應為施用之高度行為所吸收，不另論罪。又被
    告多次施用第一級毒品之犯行，時間緊接，犯罪手法相同，
    並觸犯構成要件相同之罪，顯係基於概括犯意為之，屬連續
    犯，應依刑法第56條規定，以一罪論，並加重其刑。而被告
    有如事實欄所載之犯罪科刑及執行情形，有本院被告前案紀
    錄表在卷可按，其於受有期徒刑之執行完畢後，5 年內再犯
    本件有期徒刑以上之罪，為累犯，應依法遞加重其刑。
五、移送併辦部份（即事實欄二之），因與前已起起訴部
    分，有連續犯之裁判上一罪關係，為起訴效力所及，自應併
    予審判。
六、原審據以論科固非無見，惟查前開檢察官移送併辦部份（95
    年度毒偵字第385 號），原審未及審理，尚有未洽。檢察官
    執此指摘原判決不當，為有理由，應由本院將原判決撤銷改
    判。且原判決既有可議，即屬無可維持，自應由本院將原判
    決撤銷改判。爰審酌被告前已因施用毒品令入勒戒處所觀察
    勒戒、強制戒治，猶不能斷絕毒癮而一再施用，屢屢查獲而
    不知戒絕，顯見其自制力薄弱，及其犯後尚能坦承犯行之態
    度等一切情狀，量處如主文第二項所示之刑。
七、被告甲○○經合法傳喚，無正當之理由不到庭，爰不待其陳
    述，逕行判決。
據上論斷，應依刑事訴訟法第369條第1項前段、第364條、第371
條、第299條第 1項前段，毒品危害防制條例第10條第1項，刑法
第11條前段、第56條、第47條，判決如主文。
本案經檢察官林秀濤到庭執行職務。
中    華    民    國    95    年    4     月    28    日
                  刑事第六庭    審判長法  官  王  炳  梁
                                      法  官  莊  謙  崇
                                      法  官  蔡  聰  明
以上正本證明與原本無異。
如不服本判決，應於收受送達後十日內向本院提出上訴書狀，其
未敘述上訴之理由者並得於提起上訴後十日內向本院補提理由書
（均須按他造當事人之人數附繕本）。
                                      書記官  潘  大  鵬
中    華    民    國    95    年    5     月    1     日
附錄：本案論罪科刑法條全文
毒品危害防制條例第10條：
施用第一級毒品者，處6月以上5年以下有期徒刑。
施用第二級毒品者，處3年以下有期徒刑。


司法院資訊處製作；財團法人民間司法改革基金會備份。
